臺灣高等法院高雄分院刑事判決　　　　 94年度上易字第257號
　　上　訴　人　臺灣高雄地方法院檢察署檢察官
　　被　　　告　丙○○
　　　　　　　　　　　　　3號.
　　　　　　　　乙○○
上列上訴人因被告竊盜案件，不服臺灣高雄地方法院93年度簡上
字第768 號中華民國94年3 月11日第一審判決（起訴案號：臺灣
高雄地方法院檢察署93年度偵字第12501 號），提起上訴，本院
判決如下：
      主  文
原判決撤銷。
丙○○、乙○○共同攜帶兇器竊盜，各處有期徒刑陸月，如易科
罰金，均以參佰元折算壹日，均緩刑貳年。剪刀壹把沒收。
      事  實
一、丙○○與乙○○於民國93年6 月20日上午11時許，由丙○○
    駕車載乙○○行經見台灣糖業股份有限公司所有坐落高雄縣
    六龜鄉○○段791 ─6 號等土地 (即高雄縣六龜鄉縣○○村崑崙橋旁），見該土地上有甲○○栽種之破布子樹
    結有果實，且無人看管，2 人竟共同基於意圖為自己不法所
    有之犯意聯絡，推由乙○○持丙○○所有可供兇器使用客觀
    上對人之生命、身體具有危險性之剪刀1 把，接續剪下結有
    破布子果實之樹枝，並放滿丙○○所駕駛自用小客車後車廂
    ，而竊取得手。同日上午11時30分許，乙○○、丙○○未及
    離去，遭甲○○之友人彭瑞勝發現乙○○手上持有剪刀1 把
    及破布子樹枝1 枝，當場攔阻乙○○，另丙○○見狀旋駕駛
    載有破布子樹枝之自用小客車逃離。經甲○○報警處理，為
    警查扣剪刀1 把及破布子樹枝1 枝，丙○○則經乙○○通知
    ，而於同日上午12時40分許，返回高雄縣六龜鄉六龜村紅水
    坑37號甲○○租處。
二、案經高雄縣政府警察局六龜分局移送臺灣高雄地方法院檢察
    署檢察官偵查起訴。
      理  由
一、訊據被告丙○○、乙○○均否認有加重竊盜犯行，辯稱其2
    人係為觀賞用而剪下破布子樹枝數枝，並無竊取他人財物之
    不法意圖等語。
二、經查，被告2 人於事實欄所載時、地持剪刀剪下結有破布子
    果實之樹枝，並放滿被告丙○○所駕駛自用小客車後車廂之
    事實，已經證人彭瑞勝於偵查中結證在卷（見偵查卷第13頁
    ），且證人即被害人甲○○偵查中亦結證稱其據彭瑞勝通知
    後，前往破布子園察看，其栽種之破布子確實遭剪下等語（
    見偵查卷第13頁），而證人彭瑞勝、甲○○於偵查中所為證
    述，因檢察官原則上均能遵守法律規定，不致違法取供，其
    可信性極高，復無其他證人彭瑞勝、甲○○遭不當訊問之顯
    不可信之情況，證人彭瑞勝、甲○○於偵查中所為證述自得
    為證據。此外，復有剪刀1 把及破布子樹枝1 枝扣案可佐。
    被告2 人雖辯稱僅剪下破布子樹枝數枝供觀賞等語。然系爭
    破布子係生長在台灣糖業股份有限公司所有土地上，有高雄
    縣美濃地政事務所94年1 月4 日美地二字第0940000049號函
    附地籍圖、土地地登記謄本在卷可稽（見原審卷第55～68頁
    ），且係甲○○所栽種，故非被告2 人所有甚明，是被告2
    人縱是為觀賞用，但被告2 人未經他人同意擅自剪下他人所
    有之破布子，亦無礙被告2 人竊盜罪之成立。另參以證人彭
    瑞勝與被告2 人素不相識，且系爭破布子係友人甲○○所載
    種，非其所有，倘若被告2 人僅剪下破布子樹枝數枝供觀賞
    ，證人彭瑞勝當無將被告剪下之破布子數量故予誇大之理。
    再衡諸常情，被告2 人苟僅剪下破布子樹枝數枝供觀賞，其
    後被告乙○○被彭瑞勝攔阻後，被告2 人大可當場返還所剪
    下之破布子樹枝數枝，並說明觀賞用意及表達歉意求取諒解
    ，詎被告丙○○竟不顧被告乙○○，隨即自行駕車逃離現場
    ，被告2 人意圖為自己不法所有，持剪刀剪下結有破布子果
    實之樹枝，竊取數量放滿自用小客車後車廂，甚為顯明。至
    於被告2 人竊取放置後車廂之破布子雖未扣案，但因被告丙○○係駕車逃離現場，自不得以事後未查扣放置後車廂之破
    布子，即認被告2 人無竊取破布子放置後車廂之情。從而，
    被告2 人上開所辯，即無可採。綜上所述，被告2 人持剪刀
    剪下結有破布子果實之樹枝而竊取，事證明確，犯行堪以認
    定。
三、核被告2 人所為，係犯刑法第321 條第1 項第3 款之攜帶兇
    器加重竊盜罪。被告2 人間有犯意聯絡及行為分擔，均為共
    同正犯。
四、原審不察，遽予被告2 人無罪之諭知，自有未洽。檢察官上
    訴意旨，指摘原判決不當，非無理由，自應予撤銷改判。爰
    審酌被告2 人前均未曾犯罪，有本院被告全國前案紀錄表在
    卷足憑，因一時思慮未周，致有本件犯行，且其後已與甲○○達成和解，有和解書在卷可按等一切情狀，分別量處如主
    文所示之刑，並諭知易科罰金之折算標準。又被告2 人未曾
    受有期徒刑以上刑之宣告，有卷內前科表可查，經此偵審程
    序教訓，應知警惕，諒無再犯之虞，本院認所宣告之刑，以
    暫不執行為適當，併均諭知緩刑2 年，以勵自新。扣案剪刀
    1 把係被告丙○○所有，已經被告丙○○陳明，且係供犯罪
    所用之物，乃依刑法第38條第1 項第2 款規定宣告沒收。
據上論結，應依刑事訴訟法第369 條第1 項前段、第364 條、第
299 條第1 項前段、刑法第28條、第321 條第1 項第3 款、第41
條第1 項、第74條第1 款、第38條第1 項第2 款，罰金罰緩提高
標準條例第2條，判決如主文。
本案經檢察官王登榮到庭執行職務。
中　　華　　民　　國　　94　　年　　6 　　月　　29　　日
                  刑事第九庭  審判長法　　官  張明松
                                    法　　官  任森銓
                                    法　　官  郭玫利
以上正本證明與原本無異。
不得上訴。
中　　華　　民　　國　　94　　年　　6 　　月　　29　　日
　　　　　　　　　　　　　　　　　　　書記官  翁心欣
中華民國刑法第321條第1 項第3 款：
犯竊盜罪而有左列情形之一者，處6 月以上、5 年以下有期徒刑
：三攜帶兇器而犯之者。
